臺灣臺南地方法院刑事判決　　　　　　　 94年度訴字第702號
公　訴　人　臺灣臺南地方法院檢察署檢察官
被　　　告　甲○○　原名蔡玉.
上列被告因違反毒品危害防制條例案件，經檢察官提起公訴（94
年度毒偵字第599 號），被告就被訴事實為有罪之陳述，本院裁
定進行簡式審判程序，判決如下：
    主  文
甲○○連續施用第一級毒品，累犯，處有期徒刑壹年，扣案第一
級毒品海洛因陸包（淨重共計壹點玖公克）沒收銷燬之，海洛因
包裝袋陸個沒收；又連續施用第二級毒品，累犯，處有期徒刑柒
月，扣案第二級毒品安非他命壹包（含袋重零點柒公克）沒收銷
燬之，安非他命包裝袋壹個沒收。應執行有期徒刑壹年陸月，扣
案第一級毒品海洛因陸包（淨重共計壹點玖公克）、第二級毒品
安非他命壹包（含袋重零點柒公克）均沒收銷燬之，海洛因包裝
袋陸個、安非他命包裝袋壹個均沒收。
    事  實
一、甲○○前因違反肅清煙毒條例案件，經本院以83年度訴字第
    916 號、83年度訴字第2160號，分別判處有期徒刑3年1月、
    3年2月確定，入監執行後，於民國86年7 月10日假釋出獄，
    並於89年12月27日縮刑期滿執行完畢。又因施用毒品案件，
　　經本院以90年度毒聲字第751 號裁定送觀察、勒戒，因認有
  　繼續施用毒品之傾向，經本院裁定強制戒治一年，於90年10
    月24日停止戒治付保護管束，嗣因保護管束期滿，經臺灣臺
    南地方法院檢察署檢察官於91年10月21日，以90年度戒毒偵
    字第359 號為不起訴處分確定。詎仍不知悔改，復基於施用
    一級毒品之概括犯意，自93年10月間某日起至94年2月21日
    止，在臺南縣永康市○○路323巷7號3樓之2等地，連續施用
    第一級毒品海洛因多次；另基於施用二級毒品之概括犯意，
　　自93年11月上旬某日起至94年2 月21日止，在上開處所連續
  　施用第二級毒品安非他命多次。嗣為警於94年2月4日下午 1
    時33分許，在上開處所搜索查獲第一級毒品海洛因一小包（
    淨重0.68公克）及第二級毒品安非他命一小包（含袋重 0.7
    公克）；又於同年月21日下午6 時45分許，在永康市○○路
    371號前，在其身上查獲第一級毒品海洛因五小包（淨重1.2
    2公克），因而查悉上情。
二、案經臺南縣警察局永康分局報請臺灣臺南地方法院檢察署檢
    察官偵查起訴。
    理  由
一、訊據被告甲○○對於前揭時地連續施用第一級毒品海洛因及
    第二級毒品安非他命之事實均自白承認，且其尿液檢體經送
    鑑驗結果，分別呈現海洛因於人體新陳代謝後之嗎啡陽性反
    應及甲基安非他命陽性反應，有長榮大學94年3月4日及4 月
    11日出具之確認報告可參，足認被告自白與事實相符，應可
    採信。又被告前因施用毒品案件，經本院以90年度毒聲字第
　　751 號裁定送觀察、勒戒，因認有繼續施用毒品之傾向，經
  　本院裁定強制戒治一年，於90年10月24日停止戒治付保護管
    束，嗣因保護管束期滿，經臺灣臺南地方法院檢察署檢察官
    於91 年10月21日，以90年度戒毒偵字第359號為不起訴處分
    確定有臺灣高等法院被告全國前案紀錄表可按，是被告於五
  　年內再犯施用第一、二級毒品罪之事證明確，應依法論科。
二、查海洛因及安非他命依其成癮性、濫用性及對社會危害性之
    程度，已為毒品危害防制條例第2條第2項第1、2款列為第一
    級與第二級毒品。核被告所為，係犯毒品危害防制條例第10
    條第1項、第2項之施用第一、二級毒品罪。又被告施用時非
    法持有第一級毒品海洛因及第二級毒品安非他命之低度行為
    ，已為其施用之高度行為所吸收，不另論罪。被告先後多次
    施用第一級毒品海洛因及第二級毒品安非他命之犯行，時間
    緊接，方法相同，分別觸犯構成要件相同之罪名，顯係基於
    概括犯意反覆為之，為連續犯，應依刑法第五十六條規定，
    各論以一罪並皆加重其刑。至檢察官雖起訴被告自91年10月
    月22日起至93年9 月止，連續施用一級毒品多次之犯行，惟
    此部分業據被告否認，亦無積極證據足證被告於上開期間有
    施用第一級毒品之犯行，然檢察官認此部分與前揭施用第一
    級毒品部分，具有連續犯之裁判上一罪關係，爰不另為無罪
    之諭知。被告有如事實欄所載之前科及執行紀錄，有臺灣高
    等法院被告全國前案紀錄表可按，其於有期徒刑執行完畢後
    ，五年內再犯有期徒刑以上之罪，為累犯，應依法加重其刑
　　，並遞加重之。被告所犯前開二罪，犯意各別，行為互殊，
  　應予分論併罰。爰審酌被告施用毒品之犯行，在性質上乃屬
    對自我身心健康之自戕行為，尚未嚴重破壞社會秩序、侵害
    他人權益，然其前因施用毒品經送觀察勒戒及強制戒治後，
    猶不思戒絕革除惡習，再為本件犯罪，顯未因前所受之觀察
    勒戒及戒治處分而記取教訓，及被告犯後坦承犯行等一切情
    狀，量處如主文所示之刑，並定其應執行之刑，以示懲儆。
三、末查，扣案白色粉末六包（淨重共計1.9 公克）及白色結晶
    體一包（含袋重0.7 公克）鑑定結果，確分別含第一級毒品
    海洛因及第二級毒品安非他命之成分，有毒品初步檢驗報告
    單及法務部調查局94年4月7日調科壹字第200005433 號函、
    94年4月29日調科壹字第200005494號函附卷足憑，均應沒收
    銷燬之。上開海洛因包裝袋六個、安非他命包裝袋一個，皆
    為被告所有供施用毒品所用之物，均沒收之。
四、至於94年2月4日搜索查獲之注射針筒9支、玻璃玻2個、吸管
    3支、橡膠軟管1 條、安非他命吸食器1組；同年月21日查獲
    扣案之注射針筒及吸管各1支，均非被告所有之物。另94年2
    月4 日所查獲之小型及中型夾鏈袋各25個，雖為被告所有之
    物，惟並非供本案施用毒品所用等情，業據被告陳明在卷，
    故均不為沒收之諭知，附此說明。
據上論斷，應依刑事訴訟法第299條第1項前段、第273條之1第 1
項，毒品危害防制條例第10條第1項、第2項、第18條第1 項前段
，刑法第11條前段、第56條、第47條、第51條第5款、第38條第1
項第2款，判決如主文。
本案經檢察官吳岳輝到庭執行職務。
中　　華　　民　　國　　94　　年　　 8　　月　　30　　日
　　　　　　　　　刑事第二庭    法　官　林中如
以上正本證明與原本無異。
如不服本判決，應於收受送達後10日內向本院提出上訴書狀（應
附繕本）。
　　　　　　　　　　　　　　　　書記官  馬愛君
中　　華　　民　　國　　94　　年　　 8　　月　　30　　日
附錄本案論罪科刑法條全文：
毒品危害防制條例第10條：
施用第一級毒品者，處6月以上5年以下有期徒刑。
施用第二級毒品者，處3年以下有期徒刑。
